臺灣高等法院刑事判決　　　　　　　　　　　　　九十三年度上訴字第三二四五號
　　上　訴　人
　　即　被　告　甲○○
右上訴人因違反毒品危害防制條例案件，不服臺灣士林地方法院九十三年度訴字第四
四八號，中華民國九十三年九月二十二日第一審判決（起訴案號：臺灣士林地方法院
檢察署九十三年度毒偵字第五二三號），提起上訴，本院判決如左：
    主  文
上訴駁回。
    事  實
一、甲○○曾先後三次施用毒品案件，第一次經臺灣士林地方法院以八十七年訴字第
    二八八號裁定送觀察、勒戒後，認有繼續施用毒品之傾向，再經該院裁定令入戒
    治處所施以強制戒治，嗣執行戒治屆滿三月後，認無繼續戒治之必要，經該院裁
    定停止戒治，所餘戒治期間付保護管束，嗣因甲○○違反保護管束應遵守事項情
    節重大，經該院裁定撤銷停止戒治，令入戒治處所施以強制戒治，於民國（下同
    ）八十九年五月三日戒治期滿釋放，而經該院於八十九年十一月三十日以八十七
    年訴字第二八八號判決諭知免刑確定；第二次施用毒品案件，除經檢察官以九十
    年度毒偵字第一九三號提起公訴外，復依臺灣士林地方法院九十年毒聲字第一０
    五號裁定送強制戒治，嗣經該院以九十年毒聲字第一０七０號裁定停止戒治，所
    餘戒治期間付保護管束，而於九十年八月三十日停止戒治（於九十一年一月十九
    日期滿未經撤銷停止戒治），至前開起訴部分，嗣經該院於九十年六月二十一日
    以九十年訴字第一五六號判決判處有期徒刑八月確定，於九十二年二月二十六日
    執行完畢出監（以上構成累犯）；第三次施用毒品案件，除經檢察官以九十二年
    度毒偵緝字第一六九號提起公訴外，並經臺灣士林地方法院以九十二年毒聲字第
    八五六號裁定送強制戒治，嗣因毒品危害防制條例修正，而於九十三年一月九日
    依修正後法律停止戒治釋放，起訴部分則經臺灣士林地方法院於九十三年二月二
    十七日以九十三年訴字第四六號判決判處有期徒刑九月確定，並於九十三年四月
    二十一日入監執行（尚不構成累犯）。
二、詎甲○○猶不知悛悔，復於前開最後一次執行強制戒治釋放後之五年內，基於施
    用第一級毒品海洛因之概括犯意，自九十三年二月二十日某時起至同年月二十五
    日某時止，連續在其臺北市大同區○○○路○段一八巷三０號四樓住所，以針筒
    注射之方式，先後施用第一級毒品海洛因三、四次，嗣於九十三年三月四日十五
    時三十分許，在臺北市○○區○○街與武昌街口因駕駛贓車為警逮捕，員警徵得
    甲○○之同意採其尿液送驗，經鑑驗結果呈毒品陽性反應，始查悉上情。
三、案經臺北市政府警察局中正第二分局報告臺灣士林地方法院檢察署檢察官偵查起
    訴。
    理  由
一、右揭犯罪事實，迭據上訴人即被告甲○○於偵審中坦承不諱，而被告於右揭時地
    為警查獲後，經警採集尿液送請臺灣尖端先進生技醫藥股份有限公司以酵素免疫
    分析法初驗後，再以氣相層析質譜儀複驗，證實確呈嗎啡（即施用海洛因之代謝
    物）陽性反應，有該公司九十三年三月十二日出具之濫用藥物檢驗報告乙紙在卷
    足憑（見偵查卷第七頁），足認被告上揭自白核與事實相符，堪予採信。又被告
    有如右揭三次施用毒品案件，先後經臺灣士林地方法院裁定送觀察、勒戒、強制
    戒治及判處罪刑確定，最後一次執行強制戒治，係於九十三年一月九日釋放等情
    ，有臺灣士林地方法院檢察署刑案資料查註紀錄表、本院被告全國前案紀錄表、
    臺灣士林地方法院裁定書、判決書及法務部全國檢察官線上查詢刑案人犯在監在
    所最新資料表等在卷足憑，綜上，被告於上開強制戒治執行完畢釋放後，五年內
    再犯本案施用毒品犯行，事證明確，堪予認定。
二、查海洛因為毒品危害防制條例第二條第二項第一款所稱之第一級毒品。核被告甲
    ○○所為，係犯毒品危害防制條例第十條第一項之施用第一級毒品罪，至其持有
    第一級毒品海洛因進而施用，持有毒品之低度行為應為施用毒品之高度行為所吸
    收，自不另論罪；又被告先後多次施用第一級毒品海洛因犯行，時間緊接，手段
    相同，觸犯構成要件相同之罪名，顯係基於概括犯意為之，應依連續犯規定論以
    一連續施用第一級毒品罪，並加重其刑。而查被告有事實欄所載之前科判決及執
    行情形，有本院被告全國前案紀錄表在卷足憑，其於有期徒刑執行完畢後五年內
    ，再犯本件有期徒刑以上之罪，為累犯，應依刑法第四十七條規定，遞加重其刑
    。原審以被告上述犯行事證明確，援引毒品危害防制條例第十條第一項、刑法第
    十一條前段、第五十六條及第四十七條之規定，並審酌被告之素行，犯罪之動機
    、目的、手段，前曾因施用毒品案件而接受觀察、勒戒、強制戒治及判處罪刑，
    竟仍不知悛悔，復繼續施用毒品，顯已有成癮性，然念其施用毒品乃戕害自己身
    心健康，尚未危及他人，犯後並坦承犯行之態度等一切情狀，量處有期徒刑十月
    ，復以被告施用毒品所用之注射針筒，已由被告於犯後丟棄，業經被告供明在卷
    ，堪認已經滅失，而不予宣告沒收，經核認事用法並無違誤，而查被告自八十八
    年間起即多次因施用毒品犯行而經法院裁定送勒戒處所觀察、勒戒，並送強制戒
    治，然於強制戒治期滿後或停止戒治期間，仍不知悔悟，復施用毒品，甚因此經
    判處罪刑猶再犯施用毒品案件，原審因而斟酌被告之素行及犯罪情節據以量處有
    期徒刑十月，洵屬允當，被告上訴意旨指摘原審量刑過重，尚難認有理由，應予
    駁回。
據上論斷，應依刑事訴訟法第三百六十八條，判決如主文。
本案經檢察官鄭富銘到庭執行職務。
中　　　華　　　民　　　國　　九十三　　年　　 十二 　　月　　三十一　　日
                              臺灣高等法院刑事第十八庭
                                  審判長法  官   吳    敦
                                        法  官   沈 宜 生
                                        法  官   張 傳 栗
以上正本證明與原本無異。
如不服本判決，應於收受送達後十日內向本院提出上訴書狀，其未敘述上訴之理由者
並得於提起上訴後十日內向本院補提理由書（均須按他造當事人之人數附繕本）。
                                        書記官   秦 慧 榮
中　　　華　　　民　　　國　　九十三　　年　　十二　  月　 三十一　　　日
附錄：本案論罪科刑法條全文
毒品危害防制條例第十條　第一項
施用第一級毒品者，處六月以上五年以下有期徒刑。
